臺灣高等法院高雄分院刑事判決　　　　 94年度上訴字第832號
　　上　訴　人　臺灣高雄地方法院檢察署檢察官
　　被　　　告　甲○○
上列上訴人因被告違反毒品危害防制條例案件，不服臺灣高雄地
方法院94年度訴字第344 號中華民國94年4 月29日第一審判決（
起訴案號：臺灣高雄地方法院檢察署93年度毒偵字第7144號），
提起上訴（併辦案號：同署94年度毒偵字第4006號），本院判決
如下：
    主  文
原判決撤銷。
甲○○連續施用第一級毒品，處有期徒刑壹年肆月，扣案之海洛
因參包（其中壹包淨重零點零伍公克，另貳包合併淨重零點貳玖
公克、沾有海洛因殘渣之空包裝重零點參零公克）及沾有海洛因
之針筒參支、沾有海洛因之塑膠吸管壹支，均沒收銷燬。
    事　實
一、甲○○前因施用毒品案件，經台灣高雄地方法院以93年度毒
    聲字第2047號裁定送觀察、勒戒後，認無繼續施用毒品之傾
    向，於民國（下同）93年10月28日執行完畢釋放，並經臺灣
    高雄地方法院檢察署檢察官於93年10月29日以93年度毒偵字
    第5769號不起訴處分確定，嗣於觀察勒戒執行完畢後5 年內
    復基於施用第一級毒品海洛因之概括犯意，先於93年11月20
    日晚間9 時35分許回溯24小時內之某時，在不詳地點，以針
    筒注射之方式施用第一級毒品海洛因，嗣為警於93年11月20
    日下午5 時許，在高雄市小港區○○○路221 號之1 旁查獲
    ，並當場查扣其所持有之針筒1 支（呈海洛因陽性反應），
    另於其所居之高雄市小港區○○○路221 之1 號住處陽台曬
    衣架之鐵管內，查得海洛因1 包（淨重0.05公克）、針筒2
    支（呈海洛因陽性反應）及塑膠吸管1 支（呈海洛因陽性反
    應）。復承上開施用第一級毒品海洛因之概括犯意，自94年
    3 月間某日起至同年4 月7 日17時50分許回溯24小時內某時
    止，在高雄縣市不特定地點，施用第一級毒品海洛因多次，
    嗣於94年4 月7 日17時50分，在高雄市○○區○○路台電大
    林廠出口處為警攔下盤查而發覺，並扣得第一級毒品海洛因
    2 小包（2 包合併淨重0.29公克、沾有海洛因殘渣之空包裝
    重0.30公克）。
二、案經高雄市政府警察局小港分局報請臺灣高雄地方法院檢察
    署檢察官偵查起訴及移送本院併案審理。
    理  由
一、訊據被告甲○○坦承上開連續施用第一級毒品海洛因之事實
    。又被告上開2 次為警查獲經採集其尿液送高雄市立凱旋醫
    院鑑定結果，其尿液均呈施用海洛因後之嗎啡陽性反應，此
    有該醫院濫用藥物尿液檢驗報告2 紙在卷可稽（見偵卷第18
    頁及本院卷），而海洛因經施用後，約有百分之80於24小時
    內自尿中排出，是以通常採尿化驗亦以投與後24小時內所採
    為宜，有行政院衛生署藥物食品檢驗局80年3 月16日（80）
    藥檢壹字第040712號、81年5 月9 日（81）藥檢壹字第0064
    31號函各1 份可稽；復有被告上開第1 次為警查獲所持有之
    白色粉末1 包及第2 次被查獲所持有之粉末2 包，該白色粉
    末經法務部調查局鑑定結果，均確認係海洛因無訛，有該局
    鑑定通知書2 份在卷可證（見原審14頁及本院卷），又有上
    開第1 次被警查獲之針筒3 支及塑膠吸管1 支，該等針筒及
    塑膠吸管內均含有海洛因，亦經原審送高雄醫學大學附設中
    和紀念醫院檢驗屬實，有該醫院之檢驗報告2 份附卷足憑（
    見原審卷第18、19頁），均足證明被告確有使用上開針筒及
    吸管而施用海洛因之行為。被告前因施用毒品案件，經依台
    灣高雄地方法院以93年度毒聲字第2047號裁定送觀察、勒戒
    後，認無繼續施用毒品之傾向，於93年10月28日執行完畢釋
    放，並經臺灣高雄地方法院檢察署檢察官於93年10月29日，
    以93年度毒偵字第5769號不起訴處分確定，亦有臺灣高雄地
    方法院檢察署檢察官上揭不起訴處分書1 份（見偵卷第19頁
    ）及臺灣高等法院被告全國前案紀錄表在卷可按，是被告於
    觀察勒戒期滿執行完畢後，5 年內又為本件施用海洛因犯行
    堪予認定，應依法論科。
二、核被告所為，係犯毒品危害防制條例第10條第1 項之施用第
    一級毒品罪。被告多次施用第一級毒品之犯行，時間緊接，
    構成要件相同，顯係基於概括之犯意為之，應依連續犯之規
    定論以一罪，並加重其刑。其連續持有海洛因之低度行為，
    應為其連續施用海洛因之高度行為所吸收，不另論罪。又併
    案部分與起訴事實有連續犯裁判上一罪關係，為起訴效力所
    及，本院自得一併審理。
三、原審論處被告施用第一級毒品罪刑，固非無見。惟查，被告
    自94年3 月間某日起至同年4 月7 日17時50分許回溯24小時
    內某時止，在不詳地點，連續施用第一級毒品海洛因多次之
    犯行，原審未及予以併案審理，尚有未洽，檢察官上訴意旨
    執此而指摘原判決不當，為有理由，應將原判決撤銷改判。
    爰審酌被告前有施用毒品犯行，曾經觀察勒戒執行完畢，又
    犯本案，顯見戒除毒癮之意志力不堅定，及其犯罪後之態度
    等一切情狀，量處如主文第二項所示之刑。至扣案之海洛因
    3 包（其中1 包淨重0.05公克，另2 包合併淨重0.29公克、
    沾有海洛因殘渣之空包裝重0.30公克）係第一級毒品，又扣
    案針筒3 支與塑膠吸管1 支，經檢驗均呈海洛因陽性反應，
    該海洛因成份不易與上開針筒、塑膠吸管等物剝離，應全部
    視同毒品，是上開毒品及沾有海洛因之扣案針筒3 支與塑膠
    吸管1 支，均依毒品危害防制條例第18條第1 項前段規定沒
    收銷燬。
據上論結，應依刑事訴訟法第369 條第1 項前段、第364 條、第
299 條第1 項前段，毒品危害防制條例第10條第1 項、第18條第
1 項前段，刑法第11條，第56條判決如主文。
本案經檢察官許月雲到庭執行職務。
中　　華　　民　　國　　94　　年　　8 　　月　　18　　日
            刑事第五庭    審判長法  官  曾永宗
                                法  官  陳明富
                                法  官  邱永貴
以上正本證明與原本無異。
如不服本判決應於收受本判決後10日內向本院提出上訴書狀，其
未敘述上訴理由者，並得於提起上訴後10日內向本院補提理由書
狀（均須按他造當事人之人數附繕本）「切勿逕送上級法院」。
中　　華　　民　　國　　94　　年　　8 　　月　　18　　日
                                書記官  唐奇燕
附錄本件判決論罪科刑法條：
毒品危害防制條例第10條第1 項：
施用第一級毒品者，處6 月以上5 年以下有期徒刑。
